最　高　行　政　法　院　裁　定　　　　　　　　　九十一年度裁字第一一七一號
　　抗　告　人　甲○○
右抗告人因與相對人教育部間聲請停止執行事件，對於中華民國九十一年八月八日臺
北高等行政法院九十一年度停字第七二號裁定提起抗告，本院裁定如左︰
　　主  文
抗告駁回。
抗告訴訟費用由抗告人負擔。
　　理  由
一、本件抗告人以其係私立景文技術學院（下稱景文學院）第五屆董事會董事，因董
    事長張萬利個人理財不善，致景文學院爆發財務危機，相對人未查明事實真相，
    於民國九十年三月六日以台（九十）技（二）字第九○○二一一一九號函解除第
    五屆全體董事職務，並延長管理委員會代行董事會職權至新董事會成立時為止，
    顯有違誤。聲請人不服，提起訴願，雖遭決定駁回，但已提起行政訴訟，由於情
    事急迫，如不停止執行，將發生難以回復之損害，且停止執行對公益亦無重大影
    響，爰聲請停止上開處分之執行等語。
二、原法院以抗告人於訴願階段，曾聲請停止原處分之執行，經該院九十年度停字第
    十四號、本院九十年度裁字第三六五號裁定駁回在案。聲請人就同一處分，復聲
    請停止執行，惟未另提出符合停止執行之新事證供審酌。且景文學院第六屆董事
    業經相對人核定，管理委員會代行董事會職權之期間亦已屆滿，此有相對人九十
    一年七月五日台（九一）技（二）字第九一一○○一七○號函在卷可憑，此部分
    已無可停止執行可言，而駁回抗告停止執行之聲請。
三、抗告意旨略謂：聲請停止執行被駁後，行政訴訟法並未禁止對同一行政處分再行
    聲請停止執行。且抗告人前次聲請停止執行距本件已有一年四個多月，已有停止
    執行之新事由發生，本次聲請停止執行之理由與前次聲請不同，原裁定認抗告人
    未提出新事證，顯非允當。另依德國行政法院法第八十條第五項第三句規定，行
    政處分於行政救濟過程，已執行完畢，倘回復原狀為適當者，仍准行政法院撤銷
    ，回復原狀。我行政訴訟法既規定停止執行之裁定，得停止原處分或決定之效力
    ，則於停止原處分之效力後，已實施之強制執行，即失所依據，應可類推適用行
    政訴訟法第一百九十六條規定，於停止執行裁定，一併命撤銷執行，為回復原狀
    之必要處置。原裁定以管理委員會代行董事之期間已屆滿，無停止執行可言，駁
    回抗告人之聲請，亦有不當。
四、本院查：行政訴訟繫屬中，當事人聲請裁定停止原行政處分之執行，須原行政處
    分之執行，將發生難於回復之損害，且有急迫情事，此觀行政訴訟法第一百十六
    條第二項規定自明。本件抗告人所指原處分之執行將發生之損害，不外乎相對人
    停止抗告人等全體董事職務後，依私立學校法須重新組織董事會（相對人九十一
    年七月五日台（九一）技（二）字第九一一○○一七○號函已核定董事名冊），
    若本案行政訴訟抗告人獲得勝訴，回復董事資格，新董事會法無解除明文，則景
    文學院有二董事會，將受有難以回復之損害。且嗣後行政訴訟結果若確定相對人
    核定新任董事之處分違法，在此期間新董事所為行為，依法溯及無效，必導致學
    校在校務上、人事上、財務上之損害，此等財務上如預算、決算之審核、校務計
    劃（招生班級）等損害及人事上如違法董事遴選之校長所為校務之損害，均難以
    回復等。惟原處分解除抗告人等董事職務，由前所組管理委員會代行董事會職權
    至新董事會成立時為止，新董事會之成立後，由新董事會執行董事會職務，推行
    校務。若本案判決抗告人勝訴確定，另組成之管理委員會或新董事則不復存在，
    應無二董事會同時存在問題。管理委員會或新任董事或所聘校長，對校務之推行
    、財產之處分，均應本於學校利益而為，否則對該校造成損害，該校可依法請求
    賠償，不致發生難於回復之損害。且此損害與相對人不組成管理委員會或不改選
    董事會致無人行使董事職權校務之損害相較，更難謂係難於回復之損害或急迫之
    情事。從而，抗告人聲請停止執行，與前開規定不符，原法院裁定駁回其聲請，
    理由雖有不同，惟結論則無二致，仍應認本件抗告為無理由，予以駁回。
三、依行政訴訟法第二百七十二條、第一百零四條、民事訴訟法第四百九十二條第一
    項、第九十五條、第七十八條，裁定如主文。
中　　華　　民　　國　　九十一　　　年　　　十　　　　月　 　十八 　　　日
                    最 高 行 政 法 院  第 一 庭
                                審 判 長 法  官　　　蔡  進  田
                                         法  官      黃  合  文
                                         法  官　　　姜  仁  脩
                                         法  官　　　黃　璽　君
                                         法  官　　　廖　宏　明
右  正  本  證  明  與  原  本  無  異
　　　　　　　　　　　　　　　　　　　　 法院書記官　邱  彰  德
中　　華　　民　　國　　九十一　　　年　　　十　　　　月　　二十一　　　日
